---
title: "Trabajo con Plantas Extintas"
output: github_document
---

```{r setup, include=FALSE}
knitr::opts_chunk$set(echo = TRUE)
```

# Introducción
Este es un documento con el objetivo de explorar la identidad de plantas que se encuentran extintas en silvestría o totalmente extintas según la [*IUCN*](https://www.iucnredlist.org/) 

## Trabajando con los datos

Vamos a partir por cargar los paquetes necesarios para trabajar.

```{r}
library(tidyverse)
```


Ahora voy a leer los datos con los que voy a trabajar:

```{r}
plants <- read_csv("https://raw.githubusercontent.com/rfordatascience/tidytuesday/master/data/2020/2020-08-18/plants.csv")
```

## Filtrando datos para observar sólo las plantas de Chile

El código que voy a ejecutar ahora es para resolver lo que se plantea en esta [*clase*](https://www.youtube.com/watch?v=Q6Tbk1HaY4Y) con el sentido de observar sólo los datos de Chile y usando sólo las columnas para país (*country*), la especie (*binomial_name*) y la categoria de IUCN (*red_list_category*)

```{r}
Chile <- plants %>% 
  filter(country == "Chile") %>% 
  select(binomial_name, country, red_list_category)

Chile
```

## Resumen de especies por pais

```{r}
Resumen <- plants %>% 
  filter(continent == "South America") %>% 
  group_by(country) %>% 
  summarise(n_species = n())

Resumen
```

